【裁判字號】    90,交上易,1387
【裁判日期】    900926
【裁判案由】    過失傷害
【裁判全文】
臺灣高等法院臺南分院刑事判決          九十年度交上易字第一三八七號      潛
      上  訴  人
      即  被  告  甲  ○  ○
右列上訴人因過失傷害案件，不服臺灣臺南地方法院九十年度交易字第二二六號中華
民國九十年七月三十日第一審判決（起訴案號：臺灣臺南地方法院檢察署九十年度偵
字第四二四六號），提起上訴，本院判決如左：
      主      文
上訴駁回。
甲○○緩刑貳年。
      事      實
一、甲○○於民國九十年二月十七上午八時十分許，駕駛車牌ＴＷ－五八九五號自小
    客車，沿臺南市○○路內側快車道由南往北方向行駛，行經安明路與顯草街口處
    欲左轉顯草街之際，應注意、並能注意汽車行駛至交岔路口時，轉彎車應讓直行
    車先行，當時亦無不能注意之情事，竟疏未注意，貿然左轉，致與亦疏未注意車
    前狀況由乙○○所騎乘沿安明路慢車道由北往南方向直行之車牌ＫＣＢ－六七○
    號機車發生擦撞，造成乙○○受有右足第三及第四趾蹠骨骨折之傷害。
二、案經乙○○訴請臺南市警察局第三分局報告請臺灣臺南地方法院檢察署檢察官偵
    查起訴。
      理      由
一、前揭車禍事實，業據上訴人即被告甲○○坦承不諱，並經告訴人乙○○指訴明確
    ，復有警製道路交通事故調查報告表在卷可稽，告訴人乙○○因本件車禍受傷，
    亦有診斷證明書一紙在卷可稽。
二、按汽車行駛至交岔路口時，轉彎車應讓直行車先行，道路交通安全規則第一百零
    二條第一項第六款定有明文。被告領有駕照，理應知悉此規定。被告行經交岔路
    口時，欲左轉之際，轉彎車應讓直行車先行，竟疏未注意上開規定，依當時道路
    狀況，當時亦無不能注意之情事，貿然左轉，致肇車禍，被告有過失責任甚明。
    本件經送臺灣省台南區車輛行車事故鑑定委員會鑑定之結果，亦持相同見解，有
    該委員會鑑定意見書在卷可稽，益證被告確有過失責任。告訴人乙○○雖於本件
    車禍之發生，亦有疏失，但因與被告之過失併合而為危害發生之原因，被告之刑
    責，自不能因此相抵而解免，僅可供量刑之斟酌而已。被告過失行為與告訴人之
    傷害間復具有相當因果關係，事證明確，被告犯行堪以認定。
三、核被告甲○○因過失致告訴人受有傷害，所為係犯刑法第二百八十四條第一項前
    段之過失傷害罪。原審審酌被告過失之程度、犯罪所生之危害及犯罪後之態度等
    一切情狀，適用刑法第二百八十四條第一項前段、第四十一條第一項前段、罰金
    罰鍰提高標準條例第一條前段、第二條，量處有期徒刑月，並諭知如易科罰金
    以佰元折算壹日之標準，以資懲儆。本院經核原判決認事用法，均無不合，量
    刑亦屬妥適。被告上訴意旨，指摘原判決量刑過重，為無理由，應予駁回。
四、查被告未曾受有期徒刑以上刑之宣告，有前案資料查註紀錄表可查，經偵審程序
    及刑事判決教訓，已知警惕，自動與告訴人成立民事調解，有台南市安南區調解
    員會出具之調解書在卷足憑，諒無再犯之虞，本院因認其所受宣告之刑，以暫不
    執行為適當，爰併予諭知緩刑二年，以勵自新。
五、據上論斷，應依刑事訴訟法第三百六十八條，刑法第七十四條第一款，判決如主
    文。
本案經檢察官林炎昇到庭執行職務。
中  華  民  國      九  十      年        九        月      二十六      日
                                臺灣高等法院臺南分院刑事第五庭
                                    審判長法官  茆    臺    雲
                                          法官  李    文    福
                                          法官  蔡    長    林
右正本證明與原本無異。
不得上訴。
                                    法院書記官  李    培    薇
中  華  民  國      九  十      年        九        月      二十八      日
附錄本案論罪科刑法條全文：
刑法第二百八十四條第一項：
  因過失傷害人者，處六月以下有期徒刑、拘役或五百元以下罰金，致重傷者，處一
年以下有期徒刑、拘役或五百元以下罰金。


司法院資訊處製作；財團法人民間司法改革基金會備份。
